臺灣臺北地方法院刑事判決　　　　　　　100年度訴字第453號
公　訴　人　臺灣臺北地方法院檢察署檢察官
被　　　告　林欽文
上列被告因違反毒品危害防制條例案件，經檢察官提起公訴（一
○○年度偵字第四○一○號、一○○年度毒偵字第一○○六號）
，被告於準備程序中為有罪之陳述，經本院合議庭裁定改由受命
法官獨任進行簡式審判程序，判決如下：
    主  文
林欽文施用第一級毒品，累犯，處有期徒刑柒月，扣案含第一級
毒品海洛因成分之白色粉末壹袋（驗餘淨重零點零柒玖公克）沒
收銷燬之，包裝上開毒品之外包裝袋壹個沒收之。
    事  實
一、林欽文前於民國九十四年間，因施用毒品案件，經本院以九
    十四年度毒聲字第六四九號裁定送臺灣臺北看守所（現改制
    為法務部矯正署臺北看守所）附設勒戒處所觀察勒戒後，認
    有繼續施用毒品傾向，經本院以九十五年度毒聲字第五三三
    號裁定令入戒治處所施以強制戒治，於九十七年一月八日停
    止強制戒治釋放出所，並經臺灣臺北地方法院檢察署檢察官
    以九十七年度戒毒偵字第十九號為不起訴處分確定。另於(一)
    八十一年間，因違反肅清煙毒條例案件，經本院以八十一年
    度訴字第二六五五號判決判處有期徒刑五年確定，於八十三
    年十二月二十三日假釋出監，嗣經撤銷假釋執行殘刑二年九
    月十四日，於九十二年四月十日假釋出監，因符合中華民國
    九十六年罪犯減刑條例之規定，經本院以九十六年度聲減字
    第二五五八號裁定減為有期徒刑二年六月確定。(二)於八十五
    年度，因違反肅清煙毒條例案件，經臺灣高等法院以八十六
    年度上訴字第二○一一號判決判處有期徒刑六年六月確定。
    (三)於八十六年間，因贓物案件，經本院以八十六年度北簡字
    第三三四號判決判處有期徒刑五月確定。(四)於八十七年間，
    因竊盜案件，經臺灣高等法院以八十七年度上易字第四七八
    號判決判處有期徒刑二年確定。上開(二)至(四)案件經本院以九
    十六年度聲減字第二五五八號裁定減刑並定其應執行刑為有
    期徒刑五年四月，與上開(一)案件接續執行，於九十六年十二
    月二十五日縮刑期滿執行完畢。
二、林欽文竟不知悔改，基於施用第一級毒品之犯意，於一○○
    年二月一日上午五時三十分許，在臺北市龍山寺廁所內，以
    將海洛因摻水加入注射針筒注射之方式，施用第一級毒品海
    洛因一次，嗣於同日上午十時二十分許，在臺北市○○區○
    ○路一二二號前為警查獲，並扣得第一級毒品海洛因一包（
    驗餘淨重零點零七九公克），經警採集其尿液送驗，而悉上
    情。
三、案經臺北市政府警察局萬華分局報告臺灣臺北地方法院檢察
    署檢察官偵查起訴。
    理  由
一、本件被告所犯非死刑、無期徒刑、最輕本刑為三年以上有期
    徒刑之罪，或高等法院管轄第一審之案件，被告於本院準備
    程序中，就被訴事實為有罪之陳述，經告以簡式審判程序之
    旨，並聽取檢察官及被告之意見後，本院裁定進行簡式審判
    程序，是本件之證據調查，依刑事訴訟法第二百七十三條之
    二規定，不受同法第一百五十九條第一項、第一百六十一條
    之二、第一百六十一條之三、第一百六十三條之一及第一百
    六十四條至第一百七十條規定之限制，合先敘明。
二、上揭事實，業據被告分別於警詢、偵查及本院審理時自白不
    諱，且被告為警查獲時所採集之尿液經送驗結果，呈鴉片類
    陽性反應，有臺灣尖端先進生技醫藥股份有限公司濫用藥物
    檢驗報告一紙在卷可查（偵查卷第四十八頁參照），另被告
    為警搜索時扣得毒品一包（驗餘淨重零點零七九公克），經
    檢驗結果，呈嗎啡、海洛因反應，有交通部民用航空局航空
    醫務中心一○○年二月十八日航藥鑑字第一○○○七四七號
    毒品鑑定書一紙在卷可稽（偵查卷第五十一頁參照）。堪認
    被告之自白兼具任意性與真實性，可為犯罪證據。
三、核被告所為，係犯毒品危害防制條例第十條第一項之施用第
    一級毒品海洛因罪。其施用前後持有第一級毒品海洛因之低
    度行為應為施用之高度行為所吸收，不另論罪。查被告有如
    事實一之部分所載之犯罪科刑執行情形，有臺灣高等法院被
    告前案紀錄表一份在卷可稽，其前受有期徒刑執行完畢，於
    五年以內故意再犯本件有期徒刑以上之罪，為累犯，應依刑
    法第四十七條第一項之規定加重其刑。爰審酌被告素行不佳
    ，有多次毒品前科，前經觀察勒戒及強制戒治等程序，並遭
    法院判處徒刑，仍不知悔改，繼續沾染毒品惡習，其施用第
    一級毒品海洛因行為對於自身危害程度非輕、其犯罪之動機
    、目的、手段，暨犯後坦承犯行、態度良好等一切情狀，量
    處如主文所示之刑。扣案第一級毒品海洛因一包（驗餘淨重
    零點零七九公克），屬第一級毒品違禁物，應依毒品危害防
    制條例第十八條第一項前段沒收銷燬，盛裝上開毒品海洛因
    外包裝袋一只，為被告所有供施用毒品海洛因犯罪所用之物
    ，依刑法第三十八條第一項第二款，宣告沒收。
據上論斷，應依刑事訴訟法第二百七十三條之一第一項、第二百
九十九條第一項前段，毒品危害防制條例第十條第一項、第十八
條第一項前段，刑法第十一條前段、第四十七條第一項、第三十
八條第一項第二款，判決如主文。
本案經檢察官王巧玲到庭執行職務
中    華    民    國   100    年    6     月    15    日
                  刑事第九庭    法  官  徐淑芬
以上正本證明與原本無異。
如不服本判決應於收受送達後十日內向本院提出上訴書狀，並應
敘述具體理由；其未敘述上訴理由者，應於上訴期間屆滿後二十
日內向本院補提理由書（均須按他造當事人之人數附繕）「切勿
逕送上級法院」。
                                書記官  劉郅享
中    華    民    國   100    年    6     月    15    日
附錄本案論罪科刑法條全文：
毒品危害防制條例第十條
施用第一級毒品者，處六月以上五年以下有期徒刑。
施用第二級毒品者，處三年以下有期徒刑。